GUILLERMO CASADO NOYA



INFORMACIÓN DE CONTACTO

★ thescientist137@outlook.es

Tres Cantos - Madrid

+34 628833702

🗎 18 Mar, 1997

www.gcasadodev.com

HABILIDADES Y TECNOLOGÍAS

- Adaptabilidad y resolución de problemas
- Desarrollo Fullstack
- Control de versiones (git)
- HTML, CSS3, JavaScript, TypeScript, Python
- React.js, Next.js, Zustand
- Bootstrap, Tailwind CSS
- Node.js, Express.js
- PostgreSQL, Prisma ORM
- Diseño de circuitos (KiCAD, Proteus)
- Microcrontroladores (Arduino, Raspberry Pi, ESP32)

IDIOMAS

- Español | Nativo
- Inglés | Nivel intermedio

DESARROLLADOR WEB / TÉCNICO ELECTRÓNICO

Desarrollador web full stack y técnico en electrónica con experiencia en diseño, implementación y mantenimiento de sistemas tecnológicos. Especializado en desarrollo de aplicaciones web, programación de microcontroladores, soluciones IoT y Linux combinando habilidades de software y hardware. Enfocado en la resolución de problemas, la innovación y el aprendizaje continuo para aportar valor en proyectos multidisciplinarios.

EXPERIENCIA

TÉCNICO REPARADOR

Anovo. Madrid, España | Sep 2020 - Feb 2021

MOZO DE ALMACÉN

Stichd. Tilburg, Países Bajos | Mar 2021 - Sep 2021

CAMARERO

Vegan Junk Food Bar. Amsterdam, Países Bajos | Sep 2021 - May 2022

MOZO DE ALMACÉN

Canon . Madrid, España | Jun 2023 - Sep 2023

TÉCNICO ELECTRÓNICO

GRP Iluminación. Madrid, España | May 2024 - Ago 2024

EDUCACIÓN

BACHILLERATO CIENTÍFICO

Colegio El Valle. Sanchinarro, Madrid

GRADO SUPERIOR EN MANTENIMIENTO ELECTRÓNICO

Salesianos . Atocha, Madrid

FRONTEND DEVELOPMENT LIBRARIES CERTIFICATION

FreeCodeCamp. Online

FRONTEND ENGINEER CARRER PATH

Codecademy. Online

BACKEND ENGINEER CARRER PATH

Codecademy. Online

FULLSTACK ENGINEER CARRER PATH

Codecademy. Online